臺灣高等法院刑事判決　　　　　　　　96年度上訴字第1323號
上　訴　人
即　被　告　甲○○
上列上訴人因毒品危害防制條例案件，不服臺灣桃園地方法院96
年度訴字第113號，中華民國96年1月31日第一審判決（起訴案號
：臺灣桃園地方法院檢察署95年度毒偵字第5480號），提起上訴
，本院判決如下：
    主  文
上訴駁回。
    事實及理由
一、本案經本院審理結果，認第一審以上訴人即被告甲○○犯毒
    品危害防制條例第十條第一項之施用第一級毒品罪，判決被
    告「甲○○施用第一級毒品，累犯，處有期徒刑捌月，扣案
    第一級毒品海洛因壹包驗餘淨重零點壹壹公克沒收銷燬之，
    毒品之外包裝袋壹個沒收。」其認事用法及量刑均無不當，
    應予維持，並引用第一審判決書記載之事實、證據及理由（
    如附件）。
二、被告未具任何理由提起上訴，其上訴為無理由，應予駁回。
三、被告經合法傳喚，無正當理由不到庭，爰不待其陳述逕行判
    決。
據上論結，應依刑事訴訟法第 373條、第368條、第371條，判決
如主文。
本案經檢察官姜貴昌到庭執行職務。
中　　華　　民　　國　　96　　年　　6 　　月　　7 　　日
　　　　　　　　　刑事第一庭審判長法　官  蔡  長  溪
　　　　　　　　　　　　　　　　  法　官  陳  春  秋
　　　　　　　　　　　　　　　　  法　官  林  俊  益
以上正本證明與原本無異。
如不服本判決，應於收受送達後十日內向本院提出上訴書狀，其
未敘述上訴之理由者並得於提起上訴後十日內向本院補提理由書
。
                                  書記官  廖  月  女
中　　華　　民　　國　　96　　年　　6 　　月　　8 　　日
附錄：本案論罪科刑法條全文
毒品危害防制條例第十條
施用第一級毒品者，處六月以上五年以下有期徒刑。
施用第二級毒品者，處三年以下有期徒刑。
【附件】
臺灣桃園地方法院刑事判決　　　　　　　 96年度訴字第113號
公　訴　人　臺灣桃園地方法院檢察署檢察官
被　　　告　甲○○　男　28歲（民國○○年○月○○日生）
　　　　　　　　　　身分證統一編號：Ｚ000000000號
　　　　　　　　　　住桃園縣蘆竹鄉○○路150巷51號
上列被告因毒品危害防制條例案件，經檢察官提起公訴（95年度
毒偵字第5480號），被告於本院準備程序進行中，就被訴事實為
有罪之陳述，經本院告知簡式審判程序意旨，並聽取公訴人及被
告之意見後，本院合議庭裁定由受命法官獨任依簡式審判程序審
理，本院判決如下：
    主  文
甲○○施用第一級毒品，累犯，處有期徒刑捌月，扣案第一級毒
品海洛因壹包驗餘淨重零點壹壹公克沒收銷燬之，毒品之外包裝
袋壹個沒收。
    事  實
一、甲○○前於民國87年間因施用毒品案件，經裁定送觀察勒戒
    後，認無繼續施用毒品傾向，於88年7 月20日執行完畢釋放
    ，並經臺灣臺南地方法院檢察署檢察官於88年7 月28日，以
    87年偵字第10581 號不起訴處分確定。又於90年間因施用毒
    品案件，經裁定送觀察勒後，認有繼續施用毒品傾向，經臺
    灣桃園地方法院檢察署檢察官提起公訴並聲請裁定送強制戒
    治，檢察官提起公訴部分，經本院判處有期徒刑7 月（施用
    第一級毒品部分）、有期徒刑4 月（施用第二級毒品部分）
    ，應執行有期徒刑9 月確定，於93年1 月28日縮短刑期執行
    完畢；裁定送強制戒治部分，於92年5 月5 日強制戒治執行
    完畢，猶不知悛悔。復於前開強制戒治執行完畢後5 年內，
    復基於施用第一級毒品海洛因犯意，於95年10月19日16時許
    ，在桃園縣蘆竹鄉○○路150 巷51號住處，以針筒注射方式
    ，施用第一級毒品海洛因，嗣於翌日（95年10月20日）17時
    10分許，在桃園縣桃園市○○路426 號前為警查獲，並當場
    扣得毒品海洛因1 包淨重0.11公克（空包裝重0.24公克）。
二、案經桃園縣政府警察局桃園分局報告臺灣桃園地方法院檢察
    署檢察官偵查起訴
    理  由
一、程序部分：本件被告甲○○所犯係死刑、無期徒刑或最輕本
    刑為3 年以上有期徒刑以外之罪，其於準備程序中就被訴事
    實為有罪之陳述，經本院告知簡式審判程序之旨，並聽取當
    事人意見後，經本院合議庭依刑事訴訟法第273 條之1 第1
    項規定裁定由受命法官獨任進行簡式審判程序，合先敘明。
二、上揭犯罪事實，業據被告甲○○於本院審理時坦承不諱。且
    被告為警查獲後，經採集其尿液檢體送請台灣檢驗科技股份
    有限公司先以酵素免疫分析或薄層定性分析方式為初步篩檢
    ，再以氣相層析質譜儀法為確認檢驗之結果，呈嗎啡（海洛
    因代謝後尿液檢出成份）陽性反應，有桃園縣政府警察局桃
    園分局被採尿人姓名編號對照表及台灣檢驗科技股份有限公
    司95年11月7 日濫用藥物尿液檢驗報告各1 份在卷可考。且
    扣案被告所有不明白色粉末1 包，經送鑑定結果均含毒品海
    洛因成分，驗餘淨重0.11公克（空包裝袋重0.24公克）。此
    外，復有搜索扣押筆錄、扣押物品目錄表各1 份、扣案毒品
    海洛因照片1 張存卷足憑。勾稽以觀，足見被告上開任意性
    自白，應與事實相符，堪可採信。又被告前於87年間因施用
    毒品案件，經裁定送觀察勒戒後，認無繼續施用毒品傾向，
    於88年7 月20日執行完畢釋放，並經臺灣臺南地方法院檢察
    署檢察官於88年7 月28日，以87年偵字第10581 號不起訴處
    分確定。又於90年間因施用毒品案件，經裁定送觀察勒後，
    認有繼續施用毒品傾向，經臺灣桃園地方法院檢察署檢察官
    提起公訴並聲請裁定送強制戒治，檢察官提起公訴部分，經
    本院判處有期徒刑7 月（施用第一級毒品部分）、有期徒刑
    4 月（施用第二級毒品部分），應執行有期徒刑9 月確定，
    於93年1 月28日縮短刑期執行完畢；裁定送強制戒治部分，
    於92年5 月5 日強制戒治執行完畢乙節，有臺灣高等法院被
    告前案紀錄表、臺灣桃園地方法院檢察署刑案資料查註紀錄
    表各1 份附卷可按，被告於前案強制戒治執行完畢5 年內，
    再犯毒品危害防制條例第10條之罪，可堪認定。綜述，本件
    事證明確，被告犯行洵堪認定。
三、按海洛因係毒品危害防制條例第2 條第2 項第1 款所定之第
    一級毒品，被告予以施用。核被告所為，係犯毒品危害防制
    條例第10條第1 項施用第一級毒品罪。其持有第一級毒品海
    洛因之低度行為，應為施用之高度行為吸收，不另論罪。被
    告曾有如事實欄所載之犯行及執行情形，有台灣桃園地方法
    院檢察署刑案資料查註紀錄表在卷可按，其於五年內再犯本
    案有期徒刑以上之罪，為累犯，應依刑法第47條第1 項規定
    加重其刑。爰審酌被告素行狀況，已有施用毒品前案紀錄，
    竟再犯本件犯行，顯見其戒除毒癮之意志力薄弱，並考量施
    用毒品乃自戕行為，所生危害非鉅，暨犯後態度等一切情狀
    ，量處如主文所示之刑。扣案第一級毒品海洛因驗餘淨重0.
    11公克，依毒品危害防制條例第18條第1 項規定諭知沒收銷
    燬之。至毒品之外包裝袋1 個（空包裝重0.24公克），係用
    於包裹毒品，防其裸露、潮濕，便於攜帶施用，乃供施用毒
    品所用，且係被告所有，此均據被告於本院審理時供明在卷
    ，上開物品應依刑法第38條第1 項第2 款、第3 項之規定，
    宣告沒收之。
據上論斷，應依刑事訴訟法第273 條之1 第1 項、第299 條第1
項前段，毒品危害防制條例第10條第1 項、第18條第1 項前段、
刑法第11條前段、第47條第1 項、第38條第1 項第2 款、第3 項
，判決如主文。
本案經檢察官郝中興到庭執行職務。
中　　華　　民　　國　　96　　年　　1　　月　　 31　　日
                  刑事第五庭    法　官　邱滋杉
以上正本證明與原本無異。
如不服本判決，應於送達後10日內，向本院提出上訴狀（應附繕
本），上訴於臺灣高等法院。
                                書記官　高文靜
中　　華　　民　　國　　96　　年　　1 　　月　　 31　　日
附本件論罪科刑依據之法條：
毒品危害防制條例第十條
施用第一級毒品者，處六月以上五年以下有期徒刑。
施用第二級毒品者，處三年以下有期徒刑。
